【裁判字號】    95,易,1718
【裁判日期】    950901
【裁判案由】    竊盜
【裁判全文】
臺灣臺北地方法院刑事判決              95年度易字第1718號
公  訴  人  臺灣臺北地方法院檢察署檢察官
被      告  甲○○
上列被告因竊盜案件，經檢察官提起公訴（九十五年度偵字第一
三六五四號），經被告就被訴事實為有罪之陳述，由本院合議庭
裁定進行簡式審判程序，判決如下：
    主  文
甲○○攜帶兇器竊盜，累犯，處有期徒刑拾月。
    事  實
一、甲○○前於(1)民國八十九至九十二年間曾因贓物、毒品危害
    防制條例、竊盜、偽造文書等案件，經本院以八十九年度易
    字第一五七一號判決處有期徒刑四月、九十年度易字第六六
    四號判決處有期徒刑六月、九十年度易字第九六四號判決處
    有期徒刑一年、九十二年度訴更(一)字第七號判決處有期徒刑
    七月、九十二年度訴字第一七一二號判決處有期徒刑四月確
    定，五案合併定應執行有期徒刑二年六月，又(2)於九十一年
    間，再因竊盜案件，經臺灣士林地方法院以九十一年度易字
    第三五○號案件判處有期徒刑七月確定，(1)、(2)二部分接續
    執行至九十三年十月七日縮短刑期假釋出監，至九十三年十
    二月二十六日假釋期滿未經撤銷假釋，其未執行之刑以已執
    行論。猶不知悔改，竟意圖為自己不法之所有，於九十五年
    三月十七日凌晨一時許（起訴書誤載為同年三月十六日下午
    十時許）在臺北縣新店市○○路與平等街口處，見乙○○使
    用、車號ＩＶ—三九六○號自小客車（起訴書誤載為ＩＶ—
    三六九○號）停放該處、無人看管，遂萌生貪念，即持其所
    有、客觀上可供兇器使用之市售一字螺絲起子，撬開前揭車
    輛駕駛座車門（毀損部分未據告訴），竊取車內之皮包（內
    有新臺幣〈下同〉三百元）、音響一組、汽車座椅二張、引
    擎轉速表及電壓表等物，得手後據為己有，並將汽車座椅二
    張寄放於不知情之張咸豐處。嗣經乙○○查覺後報警，經警
    現場採得指紋、掌紋送鑑定比對後與甲○○相符，遂於九十
    五年六月十三日下午十一時三十分許，在臺北縣新店市○○
    路一五○號之五甲○○住處查得甲○○，並循線至臺北縣新
    店市○○路一一○號、張咸豐經營之汽車修理廠內，扣得上
    開汽車座椅二張。
二、案經被害人乙○○訴由臺北縣政府警察局新店分局報告檢察
    署檢察官偵查後起訴，經本院裁定進行簡式審判程序。
    理  由
一、訊據被告甲○○，就於前揭時地攜帶其所有之一字螺絲起子
    ，撬開被害人乙○○使用、車號ＩＶ—三九六○號自用小客
    車後，竊取車內之皮包（內有新臺幣〈下同〉三百元）、音
    響一組、汽車座椅二張、引擎轉速表及電壓表等物乙節，於
    本院調查、審理時均自白不諱（見本院九十五年九月一日筆
    錄），且：
  (一)核與證人乙○○於警訊中證述失竊財物之情節相符（見偵查
    卷第三三頁以下）；
  (二)並經證人張咸豐證述：被告交付保管汽車座椅二張等情相合
    。
  (三)再經臺北縣政府警察局新店分局員警至遭竊車輛處採證，以
    氰炳烯酸酯法採得指紋、掌紋後，送內政部警政署以指紋特
    徵點比對法、指紋電腦比對法鑑驗，結果：該留存現場經採
    得之指紋、掌紋，與該局檔存被告指紋卡上之右小指、又中
    指指紋、右手掌紋相符等情，有該局九十五年四月二十五日
    刑紋字第○九五○○五二九一四號鑑驗書（見偵查卷第十五
    頁）在卷可稽。
  (四)另有被告、證人張咸豐自願受搜索同意書、搜索扣押筆錄、
    扣押物品目錄表（見偵查卷第五至十四頁）附卷可參；
  (五)於證人張咸豐處扣得之汽車座椅二張，亦經證人乙○○指認
    為其失竊之物，並領回保管等情，有贓物認領保管單、失竊
    財物照片（見偵查卷第四一至四三頁）在卷可資佐證。
  (六)是依上開證人指述內容、及卷附之各項文書等補強證據已足
    資擔保被告於本院調查、審理中所為之上開任意性自白之真
    實性，按據刑事訴訟法第一百五十六條之規定，自得據被告
    前開任意性自白及各該補強證據，採信被告任意、真實之自
    白，認本件事證明確，被告犯行洵堪認定，應予依法論科。
二、查被告行為後，刑法於九十四年二月二日公布，於九十五年
    七月一日施行。按行為後法律有變更者，適用行為時之法律
    ，但行為後之法律有利於行為人者，適用最有利於行為人之
    法律，現行刑法第二條第一項訂有明文。此條規定乃與刑法
    第一條罪刑法定主義契合，而貫徹法律禁止溯及既往原則，
    係規範行為後法律變更所生新舊法律比較適用之準據法，是
    刑法第二條本身雖經修正，但刑法第二條既屬適用法律之準
    據法，本身尚無比較新舊法之問題，應一律適用裁判時之現
    行刑法第二條規定以決定適用之刑罰法律，先予辨明。又以
    本次刑法修正之比較新舊法，應就罪刑有關之共犯、未遂犯
    、想像競合犯、牽連犯、連續犯、結合犯，以及累犯加重、
    自首減輕暨其他法定加減原因（如身分加減）與加減例等一
    切情形，綜其全部罪刑之結果而為比較，最高法院九十五年
    五月二十三日著有九十五年度第八次刑庭會議決議可資參照
    。經查：
  (一)修正後新刑法第四十七條第一項規定：「受徒刑之執行完畢
    ，或一部之執行而赦免後，五年以內故意再犯有期徒刑以上
    之罪者，為累犯，加重本刑至二分之一。」，而修正前舊同
    條則規定為：「受有期徒刑之執行完畢，或受無期徒刑或有
    期徒刑一部之執行而赦免後，五年以內再犯有期徒刑以上之
    罪者，為累犯，加重本刑至二分之一。」，本件被告係於於
    前案執行完畢後，五年內故意再犯他罪，不論依舊法第四十
    七條之規定，抑或新法第四十七條第一項之規定，均構成累
    犯，對被告而言並無有利或不利之情形。
  (二)綜合上述之比較，揆諸前揭最高法院決議及修正後刑法第二
    條第一項前段、後段規定之「從舊、從輕」原則，自應適用
    被告行為時之法律應適用被告行為時之舊法，故以下未特別
    敘明者，均係指修正前之舊法，核先敘明。
二、按刑法第三百二十一條第一項第三款之攜帶兇器竊盜罪，係
    以行為人攜帶兇器竊盜為其加重條件，此所謂兇器，其種類
    並無限制，凡客觀上足以對人之生命、身體、安全構成威脅
    ，具有危險性之兇器均屬之，且祇須於行竊時攜帶此種具有
    危險性之兇器為已足，並不以攜帶之初即有行兇之意圖為必
    要，此最高法院七十九年度台上字第五二五三號判例意旨可
    資參照。被告攜帶至行竊現場之一字螺絲起子係市售取得，
    螺絲起子部分尖端尖銳為鐵之材質，業經被告自承明確，是
    以一字螺絲起子尖端質地均屬堅硬厚實，足以使重力，其於
    客觀上既係得持以攻擊人身，對人之生命、身體、安全構成
    威脅，具有相當危險性之器械，揆諸前揭判例意旨及說明，
    自與刑法第三百二十一條第一項第三款之構成要件相當。故
    核被告之行為係犯刑法第三百二十一條第一項第三款加重竊
    盜罪。查被告前於(1)八十九至九十二年間曾因贓物、毒品危
    害防制條例、竊盜、偽造文書等案件，經本院以八十九年度
    易字第一五七一號判決處有期徒刑四月、九十年度易字第六
    六四號判決處有期徒刑六月、九十年度易字第九六四號判決
    處有期徒刑一年、九十二年度訴更(一)字第七號判決處有期徒
    刑七月、九十二年度訴字第一七一二號判決處有期徒刑四月
    確定，五案合併定應執行有期徒刑二年六月，又(2)於九十一
    年間，再因竊盜案件，經臺灣士林地方法院以九十一年度易
    字第三五○號案件判處有期徒刑七月確定，(1)、(2)二部分接
    續執行至九十三年十月七日縮短刑期假釋出監，至九十三年
    十二月二十六日假釋期滿未經撤銷假釋，其未執行之刑以已
    執行論，有臺灣高等法院被告前案紀錄表附卷可按，未滿五
    年，故意再犯本件有期徒刑以上之罪，為累犯，應依刑法第
    四十七條加重其刑。本院爰審酌前有多次竊盜犯行經判決，
    是其竊盜之素行不佳，惟於本院調查審理時均已坦承犯行，
    且其偷竊物品之價值非鉅，且部分已經被害人認領追回，再
    衡量被告其餘之犯罪動機、目的、犯罪時所受之刺激、犯罪
    之手段、犯人之生活狀況、品行、智識程度、犯罪所生之危
    險或損害、犯罪後之態度等一切情狀，判處如主文所示之刑
    ，以示懲儆。
據上論斷，應依刑事訴訟法第二百七十三條之一第一項、第二百
九十九條第一項前段，修正後刑法第二條第一項前段、修正前刑
法第三百二十一條第一項第三款、第四十七條，判決如主文。
本案經檢察官陳焜昇到庭執行職務
中    華    民    國    95    年    9     月    1     日
                  刑事第四庭  法  官  郭惠玲
如不服本判決，應於判決送達後十日內，向本院提出上訴狀。
上正本證明與原本無異。
                              書記官  鄭雅文
中    華    民    國    95    年    9     月    5     日
附錄本案論罪科刑法條全文：
刑法第三百二十一條加重竊盜罪
犯竊盜罪而有左列情形之一者，處六月以上、五年以下有期徒刑
：
一  於夜間侵入住宅或有人居住之建築物、船艦或隱匿其內而犯
    之者。
二  毀越門扇、牆垣或其他安全設備而犯之者。
三  攜帶兇器而犯之者。
四  結夥三人以上而犯之者。
五  乘火災、水災或其他災害之際而犯之者。
六  在車站或埠頭而犯之者。
前項之未遂犯罰之。


司法院資訊處製作；財團法人民間司法改革基金會備份。
